臺灣新北地方法院板橋簡易庭小額民事判決
111年度板小字第1522號
原      告  李致毅  
被      告  林志哲  

上列當事人間請求返還借款事件，本院於民國111年6月14日言詞
辯論終結，判決如下：
    主      文
被告應給付原告新臺幣90,000元，及自民國111年5月1日起至清
償日止，按週年利率5%計算之利息。
原告其餘之訴駁回。
訴訟費用新臺幣1,000元由被告負擔。
本判決原告勝訴部分得假執行。 
    理由要領
按稱消費借貸者，謂當事人一方移轉金錢或其他代替物之所有權
於他方，而約定他方以種類、品質、數量相同之物返還之契約；
借用人應於約定期限內，返還與借用物種類、品質、數量相同之
物，未定返還期限者，借用人得隨時返還，貸與人亦得定1 個月
以上之相當期限，催告返還；遲延之債務，以支付金錢為標的者
，債權人得請求依法定利率計算之遲延利息；應付利息之債務，
其利率未經約定，亦無法律可據者，週年利率為5%，民法第474 
條第1 項、第478 條、第233 條第1 項、第203條分別定有明文
。查本件原告主張被告於民國108年7月29日向其借款新臺幣90,0
00元，並約定被告應於111年4月返還全部借款，惟被告屆期仍未
清償等情，業據提出兆豐國際商業銀行交易明細表及通訊軟體LI
NE對話紀錄為證，核認無訛，堪信屬實。至原告固主張兩造約定
按週年利率20%計算遲延利息，然未舉證以實其說，難認可採，
揆諸前開規定，應按週年利率5%計算遲延利息。準此，原告依消
費借貸之法律關係，請求被告給付如主文第1項所示，為有理由
，逾此範圍之請求，於法無據，應予駁回。
中　　華　　民　　國　　111 　年　　7 　　月　　1 　　日
                  臺灣新北地方法院板橋簡易庭                                         法  官   施函妤
以上為正本係照原本作成。
如不服本判決，應於送達後20日內，向本院提出上訴狀並表明上
訴理由，如於本判決宣示後送達前提起上訴者，應於判決送達後
20日內補提上訴理由書（須附繕本）。
中　　華　　民　　國　　111 　年　　7 　　月　　2 　　日
                            書記官  吳昌穆
附錄：
一、民事訴訟法第436條之24第2項：
    對於小額程序之第一審裁判上訴或抗告，非以其違背法令為
    理由，不得為之。
二、民事訴訟法第436條之25：
    上訴狀內應記載上訴理由，表明下列各款事項：
    (一)原判決所違背之法令及其具體內容。
    (二)依訴訟資料可認為原判決有違背法令之具體事實。
三、民事訴訟法第471 條第1 項：（依同法第436 條之32第2 項
    規定於小額事件之上訴程序準用之）
    上訴狀內未表明上訴理由者，上訴人應於提起上訴後二十日
    內，提出理由書於原第二審法院；未提出者，毋庸命其補正
    ，由原第二審法院以裁定駁回之。